Inventaris van de Collectie Verspreide West-Indische stukken, 1614-1875
Nationaal Archief, Den Haag
- Accoord door de West-Indische Compagnie aangegaan met Ampe Abpan, als gemachtigde van koning Saboe, Enpetivi en "derzelver Caboseers"., 17 februari 1688.; 1163; 1 stuk.
- Memorie van Mr. Caarel Nering Bogel te Paramaribo betreffende zijn geschil met zijn huisvrouw Susanna Marie Nepveu over het beheer van haar vaderlijke nalatenschap., Na 1770.; 1165A; 1 stuk.
  Zie over deze zaak de resolutien Staten-Generaal van 8 januari 1771 en 1772.
- Extract-resolutien van de Staten-Generaal en de Staten - van Holland en andere stukken (deels gedrukt, deels 1167. geschreven) betreffende de geschillen van de West- Indische Compagnie met de Brandenburgse Afrikaanse Compagnie en met de Portugezen ter Kuste van Guinea over onze kolonien op de Kust van Guinea, Suriname, Essequebo en Demerary, Curacao; de geschillen van de West-Indische Compagnie met de Admiraliteiten van de Maze en Amsterdam; de verlengingen van het octrooi der Compagnie enz. (Deels gedrukt)., 1166-1167; 2 banden.
  - 1674-1761, 1166
  - 1672-1772, 1167
    Voorin (VWIS 1166), het eerste deel een inhoudsopgave.
- "Korten inhoudt van ingekomene brieven aan de Kamer Zeeland" uit St.Eustatius, de Kust van Guinea, Curacao en Essequebo., 9 juli 1756 - 25 juni 1758 12 april 1756- 30 november 1757 5 juli 1756 - 26 mei 1758 7 juli1756 - 24 mei 1759.; 1168; 1 deel.
  Vergelijk VWIS 1169 op handschrift.
- Korte aantekeningen of notulen uit de resolutien der Kamer Zeeland van de West-Indische Compagnie. Gepagineerd: 287-362., 3 januari 1701 - 27 december 1714.; 1168A
  Advocaatspapieren van de advocaat der Kamer Zeeland ? Vergelijk het handschrift van VWIS 1169.
- "Corte schets der brieven van St.Eustatius, St. Maarten en Saba, Essequebo, Guinea" aan de Vergadering van Tienen en de Kamer Amsterdam en Zeeland., 4 juni 1759 - 11 september 1761.; 1169; 1 deel.
  Gemerkt: Advocaat.
- Korte inhoud van de brieven uit St.Eustatius en St. Maarten aan de Vergadering van Tienen en aan de Kamer Amsterdam en Zeeland., 5 september 1761 - 5 december1763.; 1170; 1 deel.
- Extract-resolutien van de Staten-Generaal, de Gecommiteerde Raden en de Staten van Zeeland, de Vergadering van Tienen, de Staten van Holland en andere stukken (deels gedrukt, deels geschrevem) betreffende de openstelling van de vaart op Essequebo en Demerary voor alle ingezetenen van de Staat., 1750-1769.; 1171; 1 bundel.
  Voorin een inhoudsopgaaf.
- Brieven van W.J. Beeldsnijder Matroos, Pieter van Bleijswijck, D.J. de Kempenaar, B.E. Abbema, P.C. Wesselman, H. Wichers, J. Ermerins, N.C. Lambrechtsen, J.W. van Welderen, G. Titsingh aan Mr. H. van Wijn, deels met minuut-antwoorden; minuut-aantekeningen en memorien en andere stukken betreffende de zaken der West-Indische Compagnie, door Van Wijn tijdens zijn besognes ter Vergadering van Tienen en in andere colleges opgesteld en verzameld., 1785- 1787.; 1172-1174; 3 portefeuilles.
  - Portefeuille 1., 1172
  - Portefeuille 2., 1173
  - Portefeuille 3., 1174
- Advies van Willem Constant aan zijn mede bewindhebbers ter Kamer Zeeland om handelsbetrekkingen aan te knopen met de Wilde Kust van Amerika, voornamelijk in het gebied van de rivieren Suriname en Orinocco, vanwege boomschorsverfstof., Oktober 1640.; 1177; 1 stuk.
- Copie-request van Hendrick Carlof aan prins Willem III om met het vacante kommandeurschap van Suriname te worden begunstigd., 1178; 1 stuk.
- "88 stux bijlagen der missive van den Fiscaal W. Suljard van Leefdaal de dato 28 may 1768. Te vinden in het Quoh: Amsterdam no.14 fo.103. En uyt dit quohier der processtukken uyt genomen van fo. 1461 tot fo.1958 en in september 1773 aan den Heere Graaflandt, om mede naar Engelandt te neemen, overhandigt.", 1182; 1 deel
  "Den index is fo.1931, daar de folio van ijder stuk op den kant genoteerd is."
- Stukken (deels gedrukt, deels in copie) betreffende de verrichtingen der Franse vloot onder de graaf De Grasse in West-Indie en Nieuw-Engeland en de nederlaag hem toegebracht door de Engelsen onder Rodney op 12 april 1782., 1781-1784.; 1183; 1 pak.
  Nederlandse tekst onvolledig. Niet ingekomen bij de Staten-Generaal. Uitgegeven: Journal particulier d'une campagne aux Indes Occidentales (1781-1782) door Joachim du Perron, comte de Revel, Paris, z.j.
  (K.B. 792 B 18).
- Copie-resolutien van de besognes des gedeputeerden uit de Staten-Generaal tot de zaken van de West-Indische Compagnie. (Genummerd: 10 - 16)., 9 december 1790 - 2 februari 1791.; 1184; 1 pak.
- Copie-brief van directeur-generaal en raden van Demerary aan de Kamer Amsterdam., 28 november 1785.; 1189; 1 stuk.
- Copie-brief van A. Meertens, raad te Demerary aan de Kamer Amsterdam., 1 maart 1785.; 1190; 1 stuk.
- Requesten van eigenaars van plantages in Suriname en kooplieden te Amsterdam aan de Staten-Generaal en de Staten van Holland over hun grieven tegen het bestuur van de gouverneur dier kolonie Mr. J.J. Mauricius; memorie van verdediging van Mauricius en brief van de Societeit van Suriname aan de Staten van Holland inzake deze geschillen. Gedrukt., Circa 1750.; 1191; 7 stukken.
  Zie ook VWIS 564A en 808.
- Memorie van de Kamer Zeeland aan de Staten-Generaal betreffende het uitsluitend recht van de inwoners hunner provincie op de handel en de vaart op Essequebo. Gedrukt., 1752 ?; 1192
- Advies van de bewindhebberen der West-Indische Compagnie aan de Staten van Holland met betreffende extract- resolutie der Staten, en rapport van de ad hoc gecommiteerden van deze over de vernieuwing van het octrooi. Gedrukt., 4 mei 1757 - 1 november 1760.; 1193; 2 stukken.
- Brief van de hoofdparticipanten ter Kamer Zeeland (aan de Staten dier provincie ?) betreffende het uitsluitend recht van de ingezetenen hunner provincie tot de handel en de vaart op Essequebo. Gedrukt., 30 december 1768.; 1195; 1 stuk.
- Brief van de Kamer Amsterdam der West-Indische Compagnie aan de Staten van Holland over de suppletie van de benodigtheid hunner "cas". Met betreffende extract- resolutie dier Staten. Gedrukt., 8 februari 1786 - 10 februari 1786.; 1196; 2 stukken.
- Brief van de Staten van Zeeland aan de Staten van Holland "raakende de versoeken van de commercieerende ingesetenen op de kust van Afrika en de praetensien van de West-Indische Compagnië. Gedrukt., 4 mei 1734.; 1197; 2 exemplaren.
- Stukken betreffende de nalatenschap van Robert Norre, directeur-generaal van de West-Indische Compagnie ter Kamer van Guinea., 1735.; 1197A; 1 omslag.
- Request van de bewindhebberen der West-Indische Compagnie aan de Staten van Holland om vrijdom van de honderdste penning op de actien. Met betreffende resolutie van de Staten. Gedrukt., 19 januari 1737.; 1198; 2 stukken.
- Extract-resolutien van de Staten van Holland en bericht van de West-Indische Compagnie aan de Staten-Generaal betreffende het request van kooplieden te Rotterdam om vrijdom van de betaling van de lastgelden aan de West- Indische Compagnie wegens schepen, varende op de kusten van Afrika doch niet op bezittingen van de Compagnie aldaar. Gedrukt., 6 april 1757 - 11 mei 1757.; 1199; 2 stukken.
- Nadere prolongatie van het octrooi van de West-Indische Compagnie. Gedrukt., 1200; 1 stuk.
- Extract-resolutie der Staten van Holland betreffende de opdracht van het gouverneur-generaal- en opperbewindhebberschap der West-Indische Compagnie aan prins Willem V. Gedrukt., 23 april 1766.; 1201; 1 stuk.
- Brief van de representant en de bewindhebberen der West- Indische Compagnie aan de Staten-Generaal betreffende het toeleggen van een jaarlijks salaris van 3600 gulden aan de representant van prins Willem V als opperbewindhebber der Compagnie. Gedrukt., 14 februari 1769.; 1202; 1 stuk.
- Bericht van de representant en de bewindhebberren der Kamer Zeeland aan de Staten van Zeeland op het request door sommige ingezetenen van Essequebo en Demerary op 19 december 1769 aan de Staten-Generaal gericht om de vrije invoer van Engelse en andere vreemde slaven in die kolonie, enz.. Gedrukt., 19 februari 1770.; 1203; 1 stuk.
- Extract-resolutie van de Staten-Generaal, de Staten van Holland en de andere provincien en verdere stukken rakende de geschillen over de vrije vaart en handel op Essequebo en Demerary. Gedrukt., 1770-1773.; 1204; 1 pak.
- Brieven van de Kamers Amsterdam en Zeeland aan de Staten-Generaal over de geschillen van de Kamer Zeeland met de andere Kamers wegens het door haar verleend octrooi tot het graven van een kanaal tussen de rivieren Essequebo en Demerary aan Mr. G.H. Trotz c.s., en extract-resolutien van de Staten-Generaal en de Staten van Holland over deze zaak. Gedrukt., 31 december 1772 - 25 januari 1773.; 1205; 4 stukken.
  Zie ook VWIS 101 en 921.
- Requesten van de op de West-Indische kolonien handelende kooplieden te Amsterdam en Rotterdam aan de Staten van Holland om vermindering respectievelijk vrijdom van het waaggeld op de koffie. Met adviezen dienaangaande van de Gecommitteerde Raden van het Noorder- en Zuiderkwartier van Holland en extract-resolutien van de Staten 1779, 1786. Gedrukt., 1206; 2 stukken.
- Extract-resolutie van de Gecommitteerde Raden van Holland inzake een verzoek door C. van der Helm te Zwolle om gemalen meel door de provincie Holland "te mogen vervoeren of in dezelve over te slaan ter verzending na de West Indien". Gedrukt., 12 oktober 1780.; 1207; 1 stuk.
- Extract-resolutien van de Staten-Generaal en de Staten van Holland en andere stukken betreffende de petitie van 1200.000 guldens "voor de kosten tot encouragement der kooplieden om haare schepen op Suriname en andere staats-colonien navigeerende ten oorlog toe te rusten". Gedrukt., 14 juni 1781 - 27 juni 1781.; 1208; 3 stukken.
- Brief van de Kamer Amsterdam der West-Indische Compagnie aan de Staten van Holland houdende verzoek om de Compagnie te hulp te komen met een subsidie of geldlening van tenminste een miljoen gulden. Met betreffende extract-resolutie der Staten. Gedrukt., 13 augustus 1782 - 27 septmber 1782.; 1209; 2 stukken.
- Brief van de Kamer Amsterdam aan de Staten-Generaal om een subsidie van drie miljoen gulden. Met betreffende extract-resolutie der Staten van Holland. Gedrukt., 17 juni 1782 - 2 juli 1782.; 1210; 1 stuk.
- Rapport van de Vergadering van Tienen aan de Staten- Generaal omtrent de toestand van het verdedigingswezen van de bezittingen der West-Indische kolonien en hetgeen alsnog te verrichten valt om dit te verbeteren en in die zeeen 's lands schepen tot bescherming te onderhouden. Met betreffende extract-resolutie der Staten van Holland. Gedrukt., 16 september 1784 - 29 september 1784.; 1211; 1 stuk.
- Rapport commissoriaal ter vergadering van de Staten- Generaal uitgebracht op een brief van de Admiraliteit van Zeeland betreffende een verzoek van de Kamer Zeeland der West-Indische Compagnie om aan de boekhouders van eenige ingekomen scheepjes de aan genoemde Admiraliteit betaalde rechten te restitueren. Met betreffende extract-resolutie der Staten van Holland. Gedrukt., 29 april 1785 - 16 juni 1785.; 1212; 1 stuk.
- Brief van raden van Politie en Justitie van Demerary aan de Staten-Generaal houdende klachten over de directie der West-Indische Compagnie en verzoek om een diergelijk octrooi voor de kolonie als dat in Suriname. Met bericht dienaangaande van de Kamer Amsterdam en extract- resolutie der Staten van Holland. Gedrukt., 26 januari 1785, 14 juli 1785.; 1213; 1 stuk.
- Brieven van de Kamers Zeeland en Amsterdam aan de Staten-Generaal om de West-Indische Compagnie te hulp te komen met subsidien. Met commissoriaal rapport dienaangaande in de vergadering der Staten-Generaal uitgebracht en extract-resolutie der Staten van Holland. Gedrukt., 11 mei 1785 - 14 juli 1785.; 1214; 1 stuk.
- Brieven van de Kamer Amsterdam aan de Staten-Generaal en de Staten van Holland om de West-Indische Compagnie ter hulp te komen met een subsidie van drie miljoen gulden of met het verlenen van garantie voor een door haar te doene lening. Met betreffende extract-resolutie der Staten van Holland. Gedrukt., 10 november 1785 -16 november 1785.; 1215; 2 stukken.
- Brief van de Kamer Amsterdam der West-Indische Compagnie aan de Staten van Holland houdende betoog dat alleen zij gerechtigd is om alle berichten, remonstratien en verdere schrifturen de generale Compagnie rakende in te stellen en wederlegging van het beweerde recht dienaangaande van de Kamer Zeeland. Met betreffende extract-resolutie der Staten. Gedrukt., 7 februari 1786 - 10 februari 1786.; 1216; 1 stuk
- Rapport-commissoriaal ter vergadering van de Staten van Holland ingebracht op een verzoek van de Kamer Amsterdam aan genoemde Staten om geldelijke bijstand en suppletie van hun kas. Gedrukt., 28 april 1786.; 1217; 1 stuk.
- Brieven van de Vergadering van Tienen aan de Staten- Generaal van 18 oktober en 19 oktober 1786, en stukken betrekking hebbende tot de daaruit voortgesproten besognes over de vaart op Essequebo en Demerary, de subsidiering der West-Indische Compagnie, de regeling van het bestuur en rechtswegen in Essequebo, Demerary, Curacao, St.Eustatius, Saba en St. Maarten, de slavenhandel in de West-Indische bezittingen. Met index. Gedrukt, 1218; 3 stukken
- Memorie van de Kamer Zeeland aan de Staten van de provincie betreffende de aanstaande opheffing van de West-Indische Compagnie en het bestuur over hare bezittingen voor het vervolg. Gedrukt., 3 mei 1791.; 1219; 1 stuk.
- Brief van de hoofdparticipanten van de Kamer Zeeland aan de Staten-Generaal betreffende de overneming van de kolonie van Essequebo en Demerary door genoemde Kamer. Gedrukt., 26 november 1765.; 1220; 6 exemplaren.
- Berichten van de representant en de bewindhebberen ter Kamer Zeeland aan de Staten dier provincie betreffende de suppletie der vaceerende ambten van secretaris en vendumeester in Essequebo c.a.. Met betreffende extract-resolutie der Staten-Generaal. Gedrukt., 5 december 1769 - 5 februari 1770.; 1221; 2 stukken.
- Request van eenige inwoners van Essequebo en Demerary aan de Staten-Generaal om opheffing van hun opgelegde verbod van de vrije invoer van slaven. Met betreffende brief van de directeur-generaal en de raden van Justitie aldaar aan dezelfden. En contra-request van verscheidene commercieerende ingezetenen van Middelburg en Vlissingen. Gedrukt., 19 december 1769 - 21 maart 1770.; 1222; 2 stukken.
- "Nadere poincten raakende de vaart en handel op de colonie van Essequebo en Demerary door Zijne Hoogheid bij alteratie van hoogstdesselfs reglement op het voorschreven subject in dato 5 december 1770 provisioneelijk beraamt en vastgestelt." Met begeleidende brief van de prins aan de Staten-Generaal. Gedrukt., 15 januari 1772.; 1223; 12 exemplaren.
- Extract-resolutie van de Staten van Holland omtrent de door de Staten-Generaal te verlenen machtiging aan de West-Indische Compagnie tot negotie van drie miljoen gulden en hare subsidiering deswege met een jaarlijkse subsidie van 150.000 gulden. Gedrukt., 14 december 1785; 1224; 1 stuk.
- Extract-resolutie en plakaat van de Staten-Generaal tot aanmoediging van de slavenhandel op de West-Indische kolonien. Gedrukt., 24 november 1789.; 1225; 2 exemplaren.
- Deductie van de West-Indische Compagnie aan de Staten van Holland en West-Friesland inzake hun klachten tegen de Admiraliteit van de Maze wegens de ontvangst der recognitiegelden. Gedrukt., Na 1709.; 1226; 1 stuk.
  Zie VWIS 260.
- Reglement voor de schippers en "andere bedienden van de Compagnie" inzake het lossen, ontvangen en weder afleveren der goederen en koopmanschappen. Gedrukt., 1227; 1 stuk.
  Van welke der beide compagnien blijkt niet.
- Copie of minuut-memorie van ? aan (de Staten van Zeeland ?) betreffende het drukkende van de heffing van recognitien op goederen ingeladen in schepen, die alleen tot de slavenhandel worden uitgerust., Na 24 november 1789.; 1228; 1 stuk.
  Achterop: "vragtvaart op Guineä.
- Copie-brieven van de Vergadering van Tienen aan de Staten-Generaal "wegens de negotie van vreemde schepen ter Kuste van Guinea., 19 augustus 1784 - 18 oktober 1786.; 1229; 2 stukken.
- Publicatie van de Staten-Generaal houdende verlenging van de termijn om actien te nemen in de West-Indische Compagnie. Gedrukt., 21 juni 1622.; 1230; 1 stuk.
- Publicatie van de Staten-Generaal houdende afkondiging van het tienjarig bestand van vrede op 12 juni 1641 gesloten met Portugal. Gedrukt., 13 juni 1641.; 1231; 1 stuk.
- Publicatie van de Staten-Generaal houdende verbod aan alle lichterluiden, schippers enz. om zonder verlof van de West-Indische Compagnie of haar gecommitteerden aan de retourschepen van deze te komen. Gedrukt., 27 januari 1680.; 1232; 1 stuk.
- Aantekeningen en memoranda (van een bewindhebber ?) omtrent Essequebo en Demerary, Curacao, de Kust van Guinea., 1772-1789.; 1233; 7 stukken.
- Vertaling van een wet van het Engelse Parlement tot vaststelling van de handel op Afrika., 1697-1698.; 1234; 1 stuk.
- Copie-rekening van de vivres en behoeften ingeladen in het schip De Jacob en Herman en voor rekening van de Kamer van de Maze geconsigneerd aan de gouverneur van St.Eustatius ten behoeve van St.Eustatius, Saba en St. Maarten., 24 april 1787.; 1235; 1 stuk.
- Minuut- of copiebrieven van de Kamer Zeeland aan de gecommiteerden van zijne hoogheid in West-Indie, aan de directeur-generaal en raden van Essequebo en aan de Wees- en boedelkamer in Essequebo. 16 maart 1789 - 6 april 1789 (meerendeels in duplo) en maart 1790 - 2 september 1790. Met korte inhoud van de brieven van de Wees- en boedelkamer in Essequebo, 7 februari 1791 - 23 april 1791. Idem in Demerary, 28 september 1789 - 8 juni 1791., 1789-1791; 1236
  Zie ook VWIS 161.
- Minuut- of copie-factuur van de goederen door de Kamer Zeeland ingeladen in het naar Essequebo bestemde schip De Zwerver., December 1791; 1237; 4 exemplaren.
- Stukken betreffende het verlenen van een convooi door de Admiraliteiten aan de schepen varende op de West- Indische kolonien., (Laatste helft der 18 de eeuw).; 1238; 3 stukken.
- Opgave van paspoorten op verzoek van de verschillende Kamers van de West-Indische Compagnie (door de Staten- Generaal ?) verleend voor de vaart van particuliere schepen op de Kust van Guinea., 1734-1766.; 1239; 1 stuk.
- Request van de directeuren der Commercie Compagnie te Middelburg en verschillende boekhouders en reders aldaar en te Vlissingen, met paspoorten van de Staten-Generaal handeldrijvende op de Kust van Guinea, aan de Staten van Zeeland om er bij de Staten-Generaal op aan te dringen dat de West-Indische Compagnie worde gelast in te trekken het door haar verleende verlof aan de Compagnie's bedienden ter Kuste van Guinea tot het drijven van particuliere handel in slaven. Gedrukt., Na 1744.; 1240; 1 stuk.
  Zie VWIS nr. 24.
- Copie-request van eenige Rotterdamse reders en kooplieden handel drijvende op de kolonien in Afrika en Amerika aan prins Willem V om hun handel door het zenden van oorlogsschepen in bescherming te nemen tegen de vijandelijkheden van de Engelsen en andere natien., 1760 ? 1 stuk.; 1241
- Memorie over het verhandelde in de vergadering der Staten-Generaal over de uitzending van troepen naar Suriname onder bevel van Fourgeoud tegen de Bosnegers, hun terugroeping, enz.., Circa 1772.; 1242; 1 stuk.
- Memorie betreffende de geschillen tussen de Admiraliteiten en de West-Indische Compagnie omtrent de betaling van recognitiegelden., 1243; 1 stuk.
- 1. "Lijst van het getal der schepen die gevaren hebben van de vrije vaart van 8 augustus 1730 tot het jaar 1766." 2. "Lijst met emolumenten voor den heer advocaat van de West-Indische Compagnie toegelegd bij resolutie 1 september 1694.", 1244; 2 stukken
  Achterop 1 staat: "Omme den Weledele Gestrenge Heer Burgemeester Van der Heim".
  Beschrijving 2, I.G.
- Aantekeningen betreffende het verhandelde in de vergaderingen der Societeit van Suriname over het venducomptoir en het hospitaal in die kolonie, enz.., 1765-1774.; 1245; 8 stukken.
- Staat van "ontfangen subsidien (van de provincien Gelderland, Holland, Friesland, Utrecht, Overijsel, enz.) van 1635 tot 1646 per Amsterdam"., z.d.; 1246; 1 stuk.
- Balans van de gewezen West-Indische Compagnie ter kamer Amsterdam, 1791 decembe r31; 1254; 1 stuk.
- Soldijboeken van het fort Elmina ter Kust van Guinea, bestemd voor de kamer Noorderkwartier., 1794-1975; 1247-1248; 2 delen.
  Betreft personeel in dienst voor rekening van de kamer Noorderkwartiers. Deze delen behoren eigenlijk tot archief Directie Ad-interim of Raad der Koloniën.(1.05.02)
  - 1794, 1247; http://proxy.handle.net/CONNECTION TIMED OUT
    Bevat inventaris van de verkoop van de nagelaten goederen van wijlen ondercommies Frederik Plange
  - 1795, 1248
- Alfabetisch gerangschikte aantekeningen betreffende de West-Indische kolonien., Begin 19e eeuw; 1328; 1 deel.
  Zie ook VWIS 1329.
- Alfabetisch gerangschikte aantekeningen betreffende West-Indie en de Kust van Guinea., Begin 19e eeuw?; 1329; 1 deel.
  Los in het boek:
  1. Brief (in hetzelfde handschrift) van J.H. Bettink aan advocaat De Munnick de dato 6 december 1845.
  2. Aantekening van de wet van 28 september 1816 uit het Staatsblad nr.55, art.2.
  3. Nota van goederen (Riga).
  4. Multiplicatie schema.
- "Notitie van een goede parthy Suyker, leggende in de pakhuizen op den Blaauwendij", gedrukte vendulijst van een partij suiker verkocht te Middelburg, met aantekening van prijs en naam kopers, 1794.; 1333; 1 katern
- Interrogatorien van de schepenen van Vlissingen om daarop te horen verschillende personen inzake de mishandelingen Jan van der Tijt gedurende zijn reis op het West-Indische schip De Eendracht aangedaan door de kapitien van die bodem, Zacharias Zachariassen. Gedrukt, Circa 1722.; 1335; 1 stuk.
- "Notitie van schepen voor rekening van de West-Indische Compagnie vertrokken na Elmina en op welker lading en goederen te weinig zijn uijtgelevert.", 1731-1761.; 1342; 1 stuk.
- Extract-resolutien van de Kamer Zeeland der West- Indische Compagnie inzake het bevonden tekort in de lading van het door de Kamer naar de Kust van Guinea afgezonden schip Het Zeepaard, medegegeven aan de gedeputeerden van de Kamer ter Vergadering van Tienen., 4 januari 1773.; 1343; 1 stuk.
- "Lijste der papieren welken als bijlagen behooren tot de resoluties van Resident en Raden over Nederlandsch Africa van den 26 December 1786 tot 12 Januari 1787.", 1344; 1 stuk.
- Extract-resolutie der Vergadering van Tienen houdende machtiging aan de Kamer op de Maze om St.Eustatius, St. Maarten en Saba te voorzien van de gepetitioneerde vivres, behoeften, militaire en treinspersonen., 17 maart 1773; 1345; 1 stuk
- Copie-brief van N.H. van Crimpen, kommandant van Hollandia op de Kust van Guinea aan de directeur- generaal A. Thierens betreffende het wangedrag van de commies ter negotie, etc., kommandant ad interim aldaar, A. Noordijk. Met hierop betrekkelijke copie-verklaring van Tijard Heilman c.s.., 3 mei 1785 - 17 mei 1785.; 1346; 2 stukken.
  Behoort bij resoluties van 5 september 1785.
- Kladaantekeningen betreffende het verhandelde op de Vergadering van Tienen., Circa 1773.; 1347; 6 stukken.
- Staat van de baten en lasten van de kolonien ten Kuste van Guinea, Curacao, St.Eustatius, St. Maarten, Saba, Essequebo en Demerary. (Laatst der 18 de eeuw)., 1354; 1 stuk.
- Wisselbrief door L. Storm van 's Gravesande, directeur van Essequebo getrokken op de Kamer Zeeland., 14 januari 1746.; 1359; 1 stuk.
- Verklaring van de cassier van comptoir Middelburg van de Raad Americaanse Colonien der Bataafse Republiek, van ontvangst van 85 pond, 12 schellingen, 2 grote Vlaams voor vaten vlees., Na 6 mei 1802.; 1360; 1 stuk.
- Nota van het vleesgewicht der slachting 1802 voor de Raad der Americaanse Colonien der Bataafse Republiek, kantoor Middelburg., 1360A; 1 stuk
- Particuliere briefwisseling, 1774; 1361; 4 stukken (geliasseerd)
  Inv.nrs. 1362 en 1363 zijn hierin opgenomen.
  - Copie-brief (in het Spaans) van A. Mendes (?) te St.Eustatius aan Sr. Pay., 23 oktober 1774.